【裁判字號】    97,交抗,610
【裁判日期】    970827
【裁判案由】    聲明異議
【裁判全文】
臺灣高等法院臺中分院刑事裁定         97年度交抗字第610號
抗  告  人
即受處分人  甲○○
上列抗告人因聲明異議案件，不服臺灣臺中地方法院中華民國97
年4月30日所為裁定（97年度交聲字第804號）提起抗告，本院裁
定如下：
    主    文
抗告駁回。
    理    由
一、按汽車行駛有以毀損或變造汽車牌照、塗抹污損牌照，或以
    安裝其他器具之方式，使不能辨認其牌號者，處汽車所有人
    新臺幣2,400元以上4,800元以下罰鍰，並責令申請換領牌照
    或改正，道路交通管理處罰條例第13條第1款定有明文。
二、原審裁定略以：受處分人甲○○所有之車牌SUV－628號輕型
    機車，於97年 1月31日16時15分許，在台中市○○路，因「
    塗抹污損牌照使不能辨識其號牌」，經臺中市警察局第六分
    局員警依違反道路交通管理處罰條例第13條第 1款舉發之事
    實，為受處分人所不否認，且有臺中市警察局中市警交字第
    GE0000000 號舉發違反道路交通事件通知單、臺中市警察局
    第六分局97年 2月19日中分六警交字第0970005695號函在卷
    可參。受處分人雖否認其有塗抹車牌號碼之行為，並以因機
    車之車齡已久所致等語置辯。惟依吾人一般社會生活經驗及
    論理，車牌字跡縱因使用年限已久而有白漆剝落之情事，亦
    當平均每個字體均剝落，不至於僅有其中 2個英文字體完好
    ，其餘字體卻剝落之情形發生。本件經勘驗證人即臺中市警
    察局第六分局員警林建宏庭呈於取締當時在近距離及中距離
    拍攝之採證照片1張，該號牌「SUV-628」及上方「臺灣省」
    等字樣，除了英文字母U、V仍成綠底白色正常狀態外，其餘
    之字樣上所覆之白色漆均已剝落，露出下方黑底，與受處分
    人所提出之維修前照片相同，是依舉發時車牌字跡剝落狀態
    均沿各字體邊緣平整之情觀之，字體白漆剝落顯係出於外力
    故意所為，顯見受處分人確有上開塗抹污損機車車牌致不能
    辨認其牌號之違規行為。從而，原處分機關所為之處分，並
    無違法不當，本件異議為無理由，應予駁回。
三、經查：抗告人即受處分人甲○○上開違規事證明確，且原審
    裁定已就聲明異議意旨詳為指駁，其認事用法均無違誤。抗
    告意旨僅稱：我沒收入，也沒工作，生活已成問題云云，均
    非針對原裁定有何違誤或不當而有所指摘，其抗告顯無理由
    ，應予駁回。
四、據上論結，應依道路交通案件處理辦法第26條，刑事訴訟法
    第412條，裁定如主文。
中    華    民    國    97    年    8     月    27    日
            交通法庭      審判長法  官  李  文  雄
                                法  官  林  靜  芬
                                法  官  張  恩  賜
以上正本證明與原本無異。
不得再抗告。
                                書記官  陳  如  慧
中    華    民    國    97    年    8     月    27    日


司法院資訊處製作；財團法人民間司法改革基金會備份。
